Koch, Robert
HU Berlin HU Berlin
- Koch, Robert, NL Koch
  - 2 Korrespondenz
    - 2.2 Berufliche / Wissenschaftliche Korrespondenz
      - 2.2.1 Allgemeine berufliche / wissenschaftliche Korrespondenz
        - Koch, Robert, Bulawayo, an Studt, Konrad von: Übersendung einer Abschrift des Berichts über die Forschungsergebnisse an die British South Africa Company und Bitte um Verlängerung des Urlaubs für ihn und Dr. Neufeld, 1. Mai 1903; 66; b2/175; 7.71; RK 88-306; 264; 1 Bl.
          Forschungsergebnisse
        - Koch, Robert, Berlin, an Studt, Konrad von: Verpflichtung preußische Behörden und Körperschaften in hygienischen Angelegenheiten auch nach seinem Rücktritt als Direktor des Instituts für Infektionskrankheiten zu unterstützen; Rechte im Institut nach Rücktritt, 24. Juni 1904; 83; b2/176; 13.3; 265; Berlin, 24. Juni 1904, Ergebnisprotokoll der Besprechung mit Althoff, Förster und Kirchner; 1 Bl.
        - Briefentwurf Koch, Robert, [o.O.], an Studt, Conrad von, Kultusminister: Dank für die Annahme des Gesuchs Kochs bezüglich seiner Entlassung als Direktor des Instituts für Infektionskrankheiten, [Frühjahr 1904]; 77; b2/177; 23.17; RK 87-176; 266; 1 Bl.
        - Brief fehlt, laut Alt-Inventar des Robert-Koch-Museums: Briefentwurf Koch, Robert, [o.O.], an Landwirtschaftsminister, ohne Datum; b2/180; 7.108.2; 269
        - Brief fehlt, laut Alt-Inventar des Robert-Koch-Museums: Koch, Robert, Berlin, an Hodenpyl, E., New York: Bezahlung für ein Portrait von H. Prudden, 9. Februar 1909; b2/181; 7.111; 270
        - Koch, Robert, Bingen, an Fraenkel, Carl: Bitte um eine Nachsendung eines Manuskripts Fraenkels zwecks Durchsicht, 7. September 1886; 43; b2/203; 271; 1 Bl.
        - Koch, Robert, Bulawayo, an Fraenkel, Carl: Dankesbrief für die Wünsche zum 60. Geburtstag sowie eigene Glückwünsche zur Verleihung Geheimratstitel an Fraenkel; Mitteilung über Krankheiten in Rhodesien und über geplante Heimkehr, 15. Dezember 1903; 74; b2/204; 272; R. Münch: Schenkung des Briefes an das Robert-Koch Museum durch Herrn Liman; 1 Bl.
        - Gray, Charles E., The British South Africa Company, Bulawayo, an The Secretary of Agriculture, Salisbury: Nachfrage bezüglich der Anfrage Koch über Fortsetzung seiner Untersuchungen bis Ende November oder Verlängerung und Ausweitung Forschungen bis März 1904, 25. September 1903; 69; b3/082; 7.74; RK 87-231; 276; 1 Bl.
          The British South Africa Company
          Gray, Charles E. - Chief Veterinary Surgeon, The British South Africa Company, Bulawayo
          The Secretary of Agriculture - Salisbury/Rhodesien
        - von Boetticher, Staatssekretär des Innern, an Köhler, Karl, Direktor des Kaiserlichen Gesundheitsamtes: Abschrift des Briefes von Goßler, Carl von, Minister der geistlichen, Unterrichts- und Medizinalangelegenheiten, an: Bismarck, Otto von, Reichskanzler: Danksagung nach Abschluss der bakteriologischen Kurse für Medizinalbeamte im Kaiserlichen Gesundheitsamt, 20. Februar 1885; 40; b3/084; 15.6; 278; 1 Bl.
          Köhler, Karl - Direktor des Kaiserlichen Gesundheitsamtes
        - Kerchenfeld, Königliche Bayrische Gesandtschaft, Berlin, an Koch, Robert: Gründe für die nicht erfolgte Verleihung eines Ordens an Prof. Wassermann, 2. Januar 1909; 97; b3/085; 7.110.2; 279; 1 Bl.
        - Metschnikoff, Elie, Paris, an Fraenkel, Carl: Erwiderung auf eine Rezension Fraenkels zu einem Artikel Metschnikoffs und zu Versuchen Nuttalls mit Nährböden für Bacterizidien, 14. Februar 1889; 46; b3/133; 285; R. Münch: Schenkung des Briefes an das Robert-Koch Museum durch Herrn Liman; 1 Bl.
          Name
          Metschnikow, Ilja Iljitsch
          Paris
        - Mikulicz, Johann von, Breslau, an Fraenkel, Carl: Mögliche Berufung Fraenkels nach Königsberg, anderweitige Berufung Flügges, 16. November 1890; 48; b3/134; 286; R. Münch: Schenkung des Briefes an das Robert-Koch Museum durch Herrn Liman; 1 Bl.
          Breslau
        - Pettenkofer, Max von, München, an Fraenkel, Carl: Übersendung eines erbetenen Vortrages, 18. Oktober 1890; 47; b3/135; 287; R. Münch: Schenkung des Briefes an das Robert-Koch Museum durch Herrn Liman; 1 Bl.
          München
          Pettenkofer, Max von
        - Waldeyer, Wilhelm von, Berlin, an Fraenkel, Carl: Danksagung für Schenkung eines Buches von Fraenkel, 16. Mai 1887; 44; b3/136; 288; R. Münch: Schenkung des Briefes an das Robert-Koch Museum durch Herrn Liman; 1 Bl.
          Waldeyer-Hartz, Wilhelm von
          Berlin
          Waldeyer, Wilhelm von - Anatomisches Institut in Berlin
        - Goßler, Gustav von, Berlin, an Koch, Robert: Vereinbarung Termin zur Sitzungsvorbereitung im Preußischen Abgeordnetenhaus, 22. Dezember 1890; 50; b1/730; 7.24; RK 87-35; 304; 1 Bl.
        - Jones, S. J., British South African Company, London, an Koch, Robert: Bestätigung der Reiseroute Kochs über Beira, Übersendung von diversen Berichten und Materialien, 24. Dezember 1902; 64; b1/737; 7.67; RK 88-302; 305; 2 Bl.
        - Kossel, Hermann, Gießen, an Koch, Robert: Mitteilung über Untersuchungen am Hygienischen Institut der Landesuniversität in Gießen, [ohne Datum]; 31; b1/750; 7.163; RK 329; 306; 1 Bl.
        - Briefentwurf Koch, Robert, [o.O.] an Kirchner, Martin: Dank für Verlängerung Urlaub sowie Klärung von Fragen zum Rücktritt als Institutsdirektor, Institutsangelegenheiten; auf Rückreise in Deutsch-Ostafrika Kontrolle der Impfungen gegen Küstenfieber, Malariabekämpfung, [1904]; 76; b2/174a; RK 87 - 177; 308; 4 Bl.
        - Telegramm Althoff, Friedrich, Berlin, an Koch, Robert: Genehmigung des Urlaubs für Koch und Dr. Neufeld, 27. November 1903; 73; b1/684; 7.75.2; RK 87-110; 396; 1 Bl.
        - Struck, Johann Heinrich, Berlin, an Koch, Robert: Mitteilung über bevorstehende Berufung nach Berlin, 10. April 1880; 35; b1/806; 11.6; RK 87-90; 406; 1 Bl.
      - 2.2.2 Korrespondenz mit Bezug zu spezifischen Krankheiten
        - 2.2.2.1 Cholera
          - Boetticher, Karl Heinrich von, Berlin, an Koch, Robert: Audienz der Teilnehmer an der Cholera-Expedition bei Kaiser Wilhelm I. am 9. Mai 1884., 8. Mai 1884; 125; b1/693; 20.8; 114; 1 Bl.
          - Metschnikoff, Elie, Paris, an Fraenkel, Carl: Übersendung von Bakterienkulturen (Vibrio Metschnicowi) aus Paris, Bitte von Herrn Gamaleia vom Pariser Institut Pasteurs um Übersendung von indischen Cholera-Bakterienkulturen, 30. Januar 1889; 126; b3/131; 283; R. Münch: Schenkung des Briefes an das Robert-Koch Museum durch Herrn Liman; 1 Bl.
        - 2.2.2.2 Lepra
          - Kobler, Geza Georg, Sarajevo, an Koch, Robert: Zusage zur Unterstützung während eines geplanten Aufenthalts in Sarajevo bei der Lepra-Forschung, 6. Dezember 1909; 127; b1/745; 7.143; 152; 1 Bl.
          - Kobler, Geza Georg, an Koch, Robert: Übersendungen von Serum und Krankengeschichten von sieben Leprakranken und Tuberkuloseserum nach Sarajevo, 7. Januar 1910; 128; b1/746; 7.149; 153; 1 Bl.
        - 2.2.2.3 Malaria
          - Bennigsen, Rudolf von, Herbertshöhe, an Koch, Robert: Übersendung von Büchern und Gegenständen sowie von neun Gläsern mit Moskitos für Malaria-Forschungen, 1. November 1900; 129; b1/690; 7.38; RK 88-279; 111; 2 Bl.
          - Marmies, Ed., Estavayer-le-Lac, an Koch, Robert: Dank für übersendeten Sonderdruck, Bericht zu Malaria-Fällen in einem nicht näher benannten Wadi, 4. Januar 1901; 130; b1/759; 7.44.1; RK 88-282; 166; 1 Bl.
          - Marmies, Ed, Estavayer-le-Lac, an Koch, Robert: Danksagung für Brief und übersandte Fotografien von Malaria-Präparaten, 22. Februar 1901; 132; b1/760; 7.44.2; RK 88-283; 167; 1 Bl.
          - Müller, Karl, Stephansort, Neuguinea, an Koch, Robert: Malaria-Fälle und Chinin-Behandlung in Neuguinea, 29. Januar 1901; 131; b1/768; 7.48; RK 88-285; 7.47; RK 87-113; 176; b1/768a: Müller, Karl, Stephansort/Neuguinea, an Koch, Robert: Nachtrag zum ersten Brief, Übersendung von Mücken; 2 Bl.
            Müller, Karl
        - 2.2.2.4 Milzbrand
          - Briefentwurf Koch, Robert, [o.O.], an Preußisches Ministerium für Landwirtschaft: Milzbrand in landwirtschaftlichen Versuchsstationen, 1876; 133; b2/171; 9.3; 260; 1 Bl.
            Milzbrand
          - Metschikoff, Elie, Landgut Popofra, an Fraenkel, Carl: Übersendung von mikroskopischen Präparaten, 2. September 1888; 134; b3/130; 282; R. Münch: Schenkung des Briefes an das Robert-Koch Museum durch Herrn Liman; 1 Bl.
          - Metschnikoff, Elie, Paris, an Fraenkel, Carl: Diskussion über Milzbrandfrage, Versuche und Fehlschläge mit Milzbrandvaccine, Sendung von Cholera-Bakterienkulturen, Bemerkung zum durch Neubau bedingten Umzug des Institut Pasteur, 7. Februar 1889; 135; b3/132; 284; R. Münch: Schenkung des Briefes an das Robert-Koch Museum durch Herrn Liman; 1 Bl.
        - 2.2.2.5 Pferdesterbe
          - Rickmann, Höchst am Main, an Koch, Robert: Bericht über laufende Forschungen in Höchst über Pferdesterbe, 13. März 1908; 140; b1/787; 7.99; 206; 1 Bl.
          - Abschrift eines Telegramms: Agriculture, Salisbury, an Chief Veterinarian Surgeon, Bulawayo: Klärung der Rückreise Kochs nach Europa über die Ostküste [Afrikas], Weitergabe der Forschungsergebnisse über Pferdesterbe, 30. Dezember 1903; 138; b1/827; 7.77; RK 88-310; 246; 1 Bl.
          - Abschrift eines Telegramms: Agriculture, Salisbury, an Chief Veterinarian Surgeon, Bulawayo: mögliche präventive Maßnahmen gegen Pferdesterbe, Stellungnahme [Kochs] dazu, 16. Januar 1904; 139; b1/828; 7.68; RK 88-303; 247; 1 Bl.
          - Abschrift eines Telegramms: Agriculture, Salisbury, an Chief Veterinarian Surgeon, Bulawayo: Fortsetzung der Forschungen Kochs über Pferdesterbe in Rhodesien, 16. September 1903; 137; b3/080; 7.73; RK 88-308; 274; 1 Bl.
            Chief Veterinarian Surgeon
          - Abschrift eines Telegramms: Agriculture, Salisbury, an Chief Veterinarian Surgeon, Bulawayo: Fortsetzung der Forschungen Kochs über Pferdesterbe in Rhodesien und Klärung Bezahlung sowie notwendige Regierungsgenehmigungen, 15. September 1903; 136; b3/081; 7.72; RK 88-307; 275; 1 Bl.
        - 2.2.2.6 Rinderkrankheiten
          - Telegramm Marshal Clark, Salisbury, an Koch, Robert: Anfrage bezüglich der Verlängerung des Aufenthalts von Koch in Ägypten zwecks dortiger Konsultation zur Rinderpest, 12. März 1904; 146; b1/707; 7.80.2; RK 88-312; 127; 1 Bl.
          - Rudolphi, Hans, Dr., Leipzih, an Koch, Robert: Verbreitung der Rinderpest in Süd- und Ostafrika entlang von Straßen, 17. Januar 1910; 147; b1/790; 28.22; RK 87-219; 209; 1 Bl.
            Rinderpest
            Südafrika - Rinderpest
          - Studt, Konrad von, Berlin, an Koch, Robert: Genehmigung eines Forschungsurlaubes für Koch und Assistenten Dr. Neufeld zur Untersuchung der Rinderkrankheit in Rhodesien unter Fortzahlung der Bezüge, 7. Januar 1903; 144; b1/803; 20.1; 222; 1 Bl.
          - Studt, Konrad, Berlin, an Koch, Robert: Genehmigung zur Fortsetzung der Erforschungen der Rinderkrankheit im Auftrag der englischen Regierung, 14. Juli 1903; 145; b1/823; 18.3; RK 87-232; 242; 1 Bl.
            Kirchner, Martin - Minister der geistlichen, Unterrichts- und Medizinalangelegenheiten
          - Brief der British South Africa Company, London, an Koch, Robert: Anfrage bezüglich Kochs Bereitschaft zur Erforschung einer Rinderkrankheit [Rinderpest] in Südrhodesien, Bedingungen und Finanzierung der Forschungsreise, 22. November 1902; 141; b1/825; 7.65.1; RK 87-236; 244; 2 Bl.
          - Briefentwurf Koch, Robert, [o.O], British South Africa Company: Erklärung der Bereitschaft zur Erforschung der Rinderkrankheit in Rhodesien, Nennung der Bedingungen diesbezüglich, 24. November 1902; 142; b2/172; 20.2a; RK 87-233; 261; 1 Bl.
          - Briefentwurf Koch, Robert, [o.O.], an Jones, J. F., British South Africa Company: Erklärung der Bereitschaft zur Erforschung der Rinderkrankheit, Planung der Reiseroute, Bitte um Übersendung von Material über Rhodesien und dort auftretender Krankheiten, 22. Dezember 1902; 143; b2/173; 20.2b; 262; 1 Bl.
        - 2.2.2.7 Schlafkrankheit, afrikanische
          - Bagshawe, Arthur, London, an Koch, Robert: Veröffentlichung zu Forschungsergebnissen über den Erreger der Schlafkrankheit, 6. März 1909; 166; b1/687; 7.112.2; 108; 1 Bl.
          - Goerke, Franz, Berlin, an Koch, Robert: Planung einer Veröffentlichung zum 20-jährigen Bestehen der Freien Photographischen Vereinigung, Bitte um Vortrag zur Expedition über Schlafkrankheit, 27. Dezember 1908; 165; b1/728; 7.105; 137; 1 Bl.
          - Leichssering, Max, an Koch, Robert: Bitte um einen Vortrag über die Schlafkrankheit, 2. September 1909; 167; b1/755; 7.122; RK 87-68; 162; 1 Bl.
          - Pohnert, Wilhelm, Berlin, an Koch, Robert: Information über die Nachsendungen, Sonderdrucke und aktuelles Befinden des an Schlafkrankheit leidenden Institutsdieners Schmidt, 2. Februar 1907; 157; b1/778; 7.88; 186; 1 Bl.
          - Pohnert, Wilhelm, Berlin an Koch, Robert: Befinden und Behandlung des Institutsdieners Schmidt, 9. März 1907; 160; b1/779; 7.91; RK 88-324; 187; 1 Bl.
          - Pohnert, Wilhelm, Berlin, an Koch, Robert: Befinden des Institutsdieners Schmidt, Informationen über Postanweisungen, 23. März 1907; 162; b1/780; 7.92; RK 88-325; 188; 1 Bl.
          - Pohnert, Wilhelm, Berlin, an Koch, Robert: Nachsendung von Post und Büchern, Neuigkeiten aus dem Institut und Befinden des an Schlafkrankheit leidenden Institutsdieners Schmidt, 6. April 1907; 163; b1/781; 7.93; RK 88-326; 189; 1 Bl.
          - Pohnert, Wilhelm, Berlin, an Koch, Robert: Nachsendung von Post und Büchern, Befinden des Institutsdieners Schmidt, 13. April 1907; 164; b1/782; 7.94; RK 88-327; 190; 1 Bl.
          - Dönitz, Wilhelm, Berlin, an Koch, Robert: Erfahrungen bei der Behandlung der Schlafkrankheit des Dieners Schmidt mit Atoxyl, 28. Oktober 1906; 152; b1/712; 7.82; RK 88-316; 193; 2 Bl.
          - Dönitz, Wilhelm, Berlin, an Koch, Robert: Verlauf der Schlafkrankheit, Behandlung der Schlafkrankheit mit Atoxyl, 8. Dezember 1906; 155; b1/713; 7.84; RK 88-318; 194; 2 Bl.
          - Dönitz, Wilhelm, Berlin, an Koch, Robert: Erfahrungen bei der Behandlung der Schlafkrankheit des Dieners Schmidt mit Atoxyl und Fertigstellung der Forschungsarbeiten über Zecken, 8. Februar 1907; 158; b1/714; 7.87; RK 88-321; 195; 2 Bl.
          - Dönitz, Wilhelm, Berlin, an Koch, Robert: Erfahrungen bei der Behandlung der Schlafkrankheit mit Atoxyl und Farbenkur, Übersendung eines Sonderdruckes der Arbeit über Zecken und Bemerkungen dazu, 15. März 1907; 161; b1/715; 7.90; RK 88-323; 196; 2 Bl.
          - Gaffky, Georg, Berlin, an Koch, Robert: Krankheitsverlauf und Atoxyl-Therapie zur Behandlung des an der Schlafkrankheit erkrankten Dieners Schmidt; Recurrens- und Trypanosomen-Studien, 23. Oktober 1906; 151; b1/721; 15.7.1; 197; 3 Bl.
            Gaffky, Georg - Dr. med.
          - Gaffky, Georg, Berlin, an Koch, Robert: Nachlieferung von Atoxyl, Behandlung der Schlafkrankheit des Dieners Schmidt, 8. November 1906; 153; b1/722; 28.13.1; RK 87-62; 198; 1 Bl.
          - Gaffky, Georg, Berlin, an Koch, Robert: Diverse Forschungsangelegenheiten, Atoxyl- Therapie zur Behandlung der Schlafkrankheit, 24. November 1906; 154; b1/723; 7.83; RK 88-317; 199; 1 Bl.
          - Gaffky, Georg, Berlin, an Koch, Robert: Verschiedene Forschungsangelegenheiten, Atoxyl-Therapie zur Behandlung der Schlafkrankheit, 26. September 1906; 150; b1/724; 15.7.26; 200; 1 Bl.
          - Gaffky, Georg, Berlin, an Koch, Robert: diverse Forschungsangelegenheiten, Atoxyl- Therapie zur Behandlung der Schlafkrankheit, 2. Februar 1907; 156; b1/725; 28.13.2; RK 87-64; 201; 1 Bl.
          - Zimmermann, Emil, Berlin, an Koch, Robert: Bitte um Schilderungen über die Expedition zur Erforschung der Schlafkrankheit für ein populärwissenschaftliches Kolonialbuch, 13. Januar 1910; 168; b1/822; 7.151; 241; 1 Bl.
          - Briefentwurf Koch, Robert, Berlin, an Bumm, Franz: Kosten einer Expedition zur Erforschung der Schlafkrankheit, 26. Dezember 1905; 148; b2/178; 20.3; 267; 1 Bl.
          - Abschrift Boetticher, Karl Heinrich, Berlin, an den Staatssekretär des Auswärtigen Amtes: Benennung der Teilnehmer an der Expedition zur Erforschung der Schlafkrankheit, 24. März 1906; 149; b3/083; 18.2; RK 87-227; 277; 1 Bl.
          - Gaffky, Georg, Berlin, an Koch, Robert: verschiedene Forschungsangelegenheiten, Atoxyl-Therapie zur Behandlung der Schlafkrankheit, 22. Februar 1907; 159; b1/726; 28.13.3; RK 87-63; 302; 1 Bl.
        - 2.2.2.8 Tuberkulose
          - von Lerchenfeld, Deutsches Zentralkomitee zur Bekämpfung der Tuberkulose, Berlin: Einladung zur Sitzung des Präsidiums am 30.10.1909, 7. Oktober 1909; 182; w2/033; 7.124; 4; 1 Bl.
          - Bartsch, Direktor der Wissenschaftlichen Deputation für das Medizinalwesen, Berlin: Einladung zur Sitzung der Wissenschaftlichen Deputation für das Medizinalwesen vom 21. Januar 1891, 1. Dez. 1890 - 17. Jan. 1891; 170; w2/036; 8; Erlass des Kultusministers bezüglich der Erprobung des Koch'schen Heilmittels gegen Tuberkulose vom 17.01.1891 Goßler, Gustav von, Berlin, 01.12.1890, an "sämtliche Direktoren der Kliniken und Polikliniken": Aufforderung zu Berichterstattung zu den Erfahrungen mit dem Koch'schen Heilmittel gegen Tuberkulose [Medizi]nal-Abteilung, Berlin, 20.12.1890, an Virchow, Rudolf: Übersendung von am Königlichen medizinal-chirugischen Friedrich-Wilhelms-Institut gehaltenden Vorträgen über das Koch'sche Heilmittel; 4 Bl.
            Kultusminister
          - Bandelier, Bruno, Görbersdorf (Schlesien), an Koch, Robert: Mitteilung über den Stand der Drucklegung der vierten Auflage des "Lehrbuchs der spezifischen Diagnostik zur Therapie der Tuberkulose", 22. November 1909; 185; b1/688; 7.132; 109; 1 Bl.
            Tuberkulose - Dignostik, Therapie
            Bandelier an Koch - der spezifischen Dignostik und Therapie der Tuberkulose
          - Telegramm Buhre, Stockholm, an Koch, Robert: Überreichung des der 8. Internationalen Tuberkulosekonferenz gewidmeten Buches des Schwedischen Nationalvereins gegen die Tuberkulose, 17. Juli 1909; 180; b1/700; 7.119; 121; 1 Bl.
            Tuberkulose - 8. Internationale Tuberkulosekonferenz
          - Freund, [Richard], Berlin, an Koch, Robert: Errichtung und Eröffnung einer Tuberkulin-Behandlungsstation in Lichtenberg, Bitte um Übernahme der Oberleitung, 21. Februar 1908; 175; b1/720; 15.3; RK 87-101; 136; 1 Bl.
            Tuberkulin - Eröffnung einer Behandlungsstation in Lichtenberg
          - Kelynack, T. N., London, an Koch, Robert: Bitte um einen Kurzartikel für das "British Journal of Tuberculosis", 15. April 1909; 179; b1/738; 7.116; RK 87-69; 145; 1 Bl.
          - Knopf, S. Adolphus, New York, an Koch, Robert: Tuberkuloseforschung und Artikel von Knopf über Koch in "The British Journal of Tuberculosis", 25. Oktober 1909; 183; b1/743; 7.125; 150; 2 Bl.
            New York
          - Knopf, S. Adolphus, New York, an Koch, Robert: Beitrag von Knopf über Koch in "British Journal of Tuberculosis", Erinnerung an eine Fotografie von Koch, 17. Januar 1910; 188; b1/744; 7.152; 151; 2 Bl.
            Tuberkulose - Beitrag in "British Journal of Tuberculosis"
          - Kuttner, Arthur, Berlin, an Koch, Robert: Bitte um Veröffentlichung der neuesten Tuberkuloseforschungsergebnisse des Institutes, 26. November 1909; 186; b1/753; 7.133; 160; 1 Bl.
          - McClellan, Edwin, London, an Koch, Robert: Bitte um fachliche Meinung Kochs zu Fragen im Zusammenhang mit Stiftung eines Preises an der Yale University für die erfolgreiche Behandlung der Tuberkulose, 31. Dezember 1908; 177 177; b1/762; 7.109; 169; 2 Bl.
          - Meyers u. Blann, Farbwerke Hoechst, Höchst am Main, an Koch, Robert: Verfahren bei Infektion durch Tuberkulin, 6. April 1909; 178; b1/764; 7.115; 171
            Tuberkulin
          - Moeller, Alfred, Belzig, an Koch, Robert: Bereitstellung eines Gerätes zur Bestimmung von Tuberkulin-Dosen, 15. April 1901; 172; b1/765; 7.60; RK 87-103; Briefumschlag zum Schreiben; 2 Bl.
          - Moeller, Alfred, Belzig, an Koch, Robert: Danksagung für Informationen und das Gerät zur Bestimmung von Tuberkulin-Dosen, 18. April 1901; 173; b1/766; 7.61; RK 88-297; 1 Bl.
          - Morris, Claude D., an Koch, Robert: Dank für Kochs Vorstellung der Tuberkulose-Forschungen auf dem Internationalen Tuberkulose-Kongress in Washington, 7. Dezember 1908; 176; b1/767; 7.106; 174; 1 Bl.
          - Nietner, Johannes, Berlin, an Koch, Robert: Übersendung eines Sitzungsprotokolls des Ausschusses im Deutschen Zentral-Komitee zur Bekämpfung der Tuberkulose vom 24.05.1909, 15. September 1909; 181; b1/770; 7.123; RK 87-102; 178; 1 Bl.
          - Oeltze, Ida, Bromberg, an Koch, Robert: Aufnahme und Behandlung des an Tuberkulose erkrankten Sohnes in einer Lungenheilstätte, 2. Dezember 1909; 187; b1/772; 7.141; 180; 1 Bl.
          - Parker, Rushton, Kendal, an Koch, Robert: Schädlichkeit der Milch tuberkulöser Kühe für den menschlichen Organismus, Empfehlungen und Maßnahmen in der Grafschaft Westmorland, 25. Juli 1901; 174; b1/773; 7.62; RK 88-298; 181; undatierter Zeitungsausschnitt über Maßnahmen gegen tuberkulöse Milch in der Grafschaft Westmorland; 2 Bl.
          - Thorner, Eduard, Berlin, an Koch, Robert: Übersendung des Artikels "Tuberkulin und Tuberkulose", Vortrag auf einem Tuberkulose-Kongress in Berlin, 28. Januar 1901; 171; b1/813; 7.46; RK 88-284; 232; 1 Bl.
          - Wernicke, Erich, Posen, an Koch, Robert: Übersendung von 2 Aufsätzen über Tuberkulose in der Provinz Posen, 3. November 1909; 184; b1/816; 15.5; 235; 1 Bl.
            Posen
          - Briefentwurf Koch, Robert, [o.O], an Folks, Homer: Würdigung des Programms zur Reduktion der Tuberkulose-Todesfälle, 169; b2/179; 7.158; RK 87-223; 268; 1 Bl.
        - 2.2.2.9 Typhus
          - Flügge, Carl, Breslau, an Koch, Robert: Geplante hygenienische Expedition Kochs nach Oberschlesien, Typhushäufigkeit und Beurteilung der epidemiologischen Situation in einzelnen Orten, 28. März 1901; 189; b1/716; 7.57; 132; 4 Bl.
            Flügge Carl - "hygenienische Expedition" nach Oberschliesien, Typhushäufigkeit Beurteilung der epideniologischen Situatuion
            Flügge, Carl
          - Fornet, Walter, Saarbrücken, an Koch, Robert: Übersendung von zwei Aufsätzen über Typhus und weiterer Veröffentlichungen, 1. Februar 1910; 193; b1/719; 7.154; 135; 1 Bl.
          - Gosio, Bartholomeo, Rom, an Koch, Robert: Untersuchungen zu Typhus in der Lombardei, Übersendung einer Publikation anlässlich des Geburtstags Kochs, 8. Dezember 1909; 192; b1/729; 7.144; 138; 1 Bl.
          - Schneider, Saarbrücken, an Koch, Robert: Übersendung des letzten Tätigkeitsberichts über Typhusforschung, 12. Februar 1907; 190; b1/794; 7.89; 213; Pohnert, Wilhelm, Berlin, 16.02.1907, an Koch, Robert: zu Bericht Schneiders und im Nachtrag über gesundheitliche Verfassung des Institutsdieners Schmidt; 2 Bl.
            [Schlafkrankheit, afrikanische]
            Schneider
          - Schneider, Saarbrücken, an Koch, Robert: Übersendung des Tätigkeitsberichtes über Typhusforschung, 14. Mai 1907; 191; b1/795; 7.96; 214; Pohnert, Wilhelm, Berlin, 18.5.1907, an Koch, Robert: Versand einer Apothekerwaage für Dr. Kleine, gesundheitliche Verfassung des erkrankten Institutsdieners Schmidt; 1 Bl.
  - 3 Lebensdokumente
    - 3.1 Dokumente zum Lebenslauf / Beruflicher Werdegang
      - Auszug aus dem Geburts- und Taufbuch der Parochie Clausthal, Taufe von Hermann Heinrich Robert Koch, 25. Juli 1872; 215; L1/001; 5.1; 20; 1 Bl.
        Koch, Hermann Heinrich Robert
      - Auszug aus dem Geburts- und Taufbuch der Parochie Clausthal, Taufe von Hermann Koch, 24. September 1875; 218; L1/001a; 28.1; RK 87-98; 21; 1 Bl.
        Koch, Hermann
      - Zeugnis der Reife am Gymnasium zu Clausthal, 2. April 1862; 194; L1/002.2; 5.2; RK 87-205; 22; 1 Bl.
        Koch, Robert
      - Studienbuch der Georg-August-Universität Göttingen, 23. April 1862; 195; L1/003; 7.2; RK 87-97; 23; 5 Bl.
        Göttingen